【裁判字號】    97,訴,1958
【裁判日期】    980203
【裁判案由】    毒品危害防制條例
【裁判全文】
臺灣基隆地方法院刑事判決              97年度訴字第1958號
公  訴  人  臺灣基隆地方法院檢察署檢察官
被      告  甲○○
上列被告因毒品危害防制條例案件，經檢察官提起公訴（97年度
毒偵字第2431、2483、2591、2853號），被告於準備程序進行中
，就被訴事實為有罪之陳述，經本院合議庭裁定由受命法官獨任
進行簡式審判程序，判決如下：
    主  文
甲○○所犯如附表「所犯罪名」欄所示之罪，均累犯，各處如附
表「宣告刑」欄所示之刑，應執行有期徒刑壹年陸月，扣案之第
一級毒品海洛因壹包（驗餘淨重零點零貳陸柒公克）併同無法析
離之包裝袋、第一級毒品海洛因貳包（驗餘淨重合計零點壹伍貳
伍公克）併同無法析離之包裝袋、第一級毒品海洛因壹包（驗餘
淨重零點壹柒柒伍公克）併同無法析離之包裝袋，均沒收銷燬之
。
    事  實
一、甲○○有下列前案紀錄（構成累犯），及施用毒品執行觀察
    、勒戒之紀錄：
  (一)前因施用毒品案件，經法院裁定送觀察、勒戒後，認無繼續
    施用毒品之傾向，於94年4 月1 日執行完畢釋放出所，由臺
    灣基隆地方法院檢察署檢察官於民國94年3 月29日，以93年
    度毒偵字第2326號、94年度毒偵字第833 號不起訴處分確定
    。
  (二)復因施用第一、二級毒品案件，先後由臺灣基隆地方法院檢
    察署檢察官提起公訴及聲請簡易判決處刑，分別經本院以94
    年度訴字第524 號、94年度基簡字第991 號及94年度訴字第
    1061號判決各判處有期徒刑7 月、4 月及8 月確定，以上三
    刑接續竊盜另案接續執行，並經本院以96年度聲減字第403
    號判決減刑為1 年3 月確定，甫於97年8 月13日期滿執行完
    畢（構成累犯）。
二、甲○○其於上開觀察、勒戒執行完畢釋放後5 年內，又各基
    於施用第一、二級毒品海洛因、甲基安非他命之犯意，先後
    於下列時間、地點非法施用毒品：
  (一)於97年9 月13日晚上，在其位於基隆市○○區○○路205 巷
    21號5 樓住處，將第一級毒品海洛因置入注射針筒內，摻水
    混合注射手肘內側皮膚靜脈血管處之方式，非法施用第一級
    毒品海洛因1 次，嗣於97年9 月14日晚上8 時25分許，在基
    隆市○○路98巷2 弄11號前處，因神色慌張而為警盤查查獲
    ，當場並扣得其身上褲子左邊口袋內之毒品海洛因1 包（毛
    重0.25公克、驗後餘重0.0267公克），經警採尿液送驗結果
    ，其尿液中係呈海洛因之嗎啡陽性反應。
  (二)於97年9 月16日下午在其友人張元豪（另案偵辦）位於基
    隆市○○路住處，將第一級毒品海洛因置入注射針筒內，摻
    水混合注射手肘內側皮膚靜脈血管處之方式，非法施用第一
    級毒品海洛因1 次；97年9 月15日在其位於上址住處，將
    第二級毒品甲基安非他命放入玻璃球吸食器（未扣案），再
    以打火機點燃燒烤吸食器底部產生煙霧吸食之方式，非法施
    用第二級毒品甲基安非他命1 次；嗣於97年9 月17日晚上8
    時許，在基隆市○○路91號前處，因與張元豪共乘車號BHI-
    998 號重型機車，行跡可疑，為警盤查查獲，當場並扣得其
    所有之毒品海洛因2 包（毛重共約0.4 公克、驗後餘重合計
    0.1525公克），經警採尿液送驗結果，其尿液中係呈海洛因
    之嗎啡陽性反應及甲基安非他命之陽性反應。
  (三)於97年9 月27日中午，在其位於上址，將第一級毒品海洛因
    置入注射針筒內，摻水混合注射手肘內側皮膚靜脈血管處之
    方式，非法施用第一級毒品海洛因1 次，嗣於97年9 月27日
    晚上7 時45分許，在基隆市○○路與義九路口處，因另涉竊
    盜罪嫌為警查獲，經警採尿液送驗結果，其尿液中係呈海洛
    因之嗎啡陽性反應。
  (四)於97年10月2 日9 中午，在其位於上址住處，將第一級毒品
    海洛因置入注射針筒內，摻水混合注射手肘內側皮膚靜脈血
    管處之方式，非法施用第一級毒品海洛因1 次，嗣於97年10
    月2 日晚上6 時30分許，在基隆市○○路267 號前處，因神
    色匆忙，且手臂有明顯針筒痕跡，為警盤查查獲，當場並扣
    得其所有之毒品海洛因1 包（毛重0.35公克、驗後餘重0.17
    75公克），經警採尿液送驗結果，其尿液中係呈海洛因之嗎
    啡陽性反應。
三、案經基隆市警察局第一、二分局及行政院海岸巡防署巡防總
    局北部地區巡防局第二海岸巡防總隊分別報告臺灣基隆地方
    法院檢察署檢察官偵查起訴。
    理  由
一、本件被告所犯者非為死刑、無期徒刑、最輕本刑為3 年以上
    有期徒刑之罪或高等法院管轄第一審案件，其於準備程序進
    行中，先就被訴事實為有罪之陳述，經告知其簡式審判程序
    之旨，並聽取公訴人及被告之意見後，本院依刑事訴訟法第
    273 條之1 第1 項之規定，裁定由受命法官獨任進行簡式審
    判程序，且依同法第273 條之2 規定，簡式審判程序之證據
    調查，不受第159 條第1 項、第161 條之2 、第161 條之3
    、第163 條之1 及第164 條至第170 條規定之限制，合先敘
    明。
二、上開事實，業據被告於本院準備程序及審理時坦承在卷，而
    被告於上述所示時間、地點先後為警查獲後採集尿液，呈甲
    基安非他命、安非他命、嗎啡、可待因之陽性反應，此有台
    灣尖端先進生技醫藥股份有限公司濫用藥物檢驗報告，復有
    如事實欄所示之物品扣案足資佐證，而事實欄二、(一)、(二)、
    (四)分別扣案之第一級毒品海洛因，經分別送法務部調查局鑑
    驗結果，確均含第一級毒品海洛因成，驗餘淨重合計各為0.
    0267公克、0.1525公克、0.1775公克，有交通部民用航空局
    航空醫務中心97年10月2 日航藥鑑字第0975076 號、97年10
    月8 日航藥鑑字第0975169 號、97年10月17日航藥鑑字第09
    75356 號毒品鑑定書各1 份在卷可佐，足認上開扣案物品，
    屬違禁物。又按施用安非他命後，其尿液不致檢出甲基安非
    他命陽性反應，而施用甲基安非他命後，其尿液可檢出甲基
    安非他命和其代謝物安非他命成分，而目前國內緝獲之白色
    結晶或粉未安非他命毒品，其成分多為甲基安非他命等語，
    此有行政院衛生署管制藥品管理局中華民國93年11月2 日管
    檢字第0930010499號函在卷可按，依照上開尿液檢驗報告所
    示，足證被告確係施用第二級毒品甲基安非他命，應予敘明
    。而其前因施用毒品案件，經法院裁定送觀察、勒戒後，認
    無繼續施用毒品之傾向，於94年4 月1 日執行完畢釋放出所
    ，由臺灣基隆地方法院檢察署檢察官於94年3 月29日，以93
    年度毒偵字第2326號、94年度毒偵字第833 號不起訴處分確
    定等情，亦有全國施用毒品紀錄表、臺灣高等法院被告前案
    紀錄表附卷足佐。綜上所陳，被告於前次觀察、勒戒於94年
    4 月1 日執行完畢，5 年內再犯本案施用第一、二級毒品海
    洛因、甲基安非他命，罪證明確，犯行洵堪認定，自應依法
    論科。
三、論罪科刑部分：
  (一)查海洛因、甲基安非他命分係毒品危害防制條例第2 條第2
    項第1 款、第2 款所定之第一級、第二級毒品，核被告所為
    係犯毒品危害防制條例第10條第1 項、第2 項之施用第一級
    、第二級毒品罪。被告持有第一級毒品海洛因及第二級毒品
    甲基安非他命之低度行為，應為施用第一級、第二級毒品之
    高度行為所吸收，不另論罪。被告先後所犯上開5 罪，犯意
    各別，行為不同，應予分論併罰。
  (二)被告前曾受如事實欄所示之有期徒刑執行完畢，有臺灣高等
    法院被告前案紀錄表在卷可按，其於受一、(二)所示有期徒刑
    執行完畢後之5 年內，故意再犯本案事實欄二、所示有期徒
    刑以上之罪，為累犯，其所犯上開5 罪，均應依刑法第47條
    第1 項加重其刑。
  (三)爰審酌被告犯罪之動機、曾有施用毒品之前科仍不知戒除，
    惟犯罪後坦承犯行，且所犯之施用毒品犯行乃戕害自己身心
    健康，並未危及他人等一切情狀，分別量處如主文所示之刑
    ，併定其應執行之刑。
四、沒收部分：
  (一)扣案之第一級毒品海洛因1 包（驗後餘重0.0267公克）、第
    一級毒品海洛因2 包（驗後餘重0.1525公克）、第一級毒品
    海洛因1 包（驗後餘重0.1775公克），均併同其上無法析離
    之包裝袋，上開包裝毒品之包裝袋應整體視為查獲之毒品，
    故上開毒品及包裝袋、殘渣袋，均依毒品危害防制條例第18
    條第1 項前段之規定，宣告沒收銷燬之（蓋無論以何種方式
    包裝袋與其內裝之毒品，包裝袋內均會有極微量毒品殘留，
    故上述包裝袋應整體視為查獲毒品，一併依前揭規定宣告沒
    收銷燬之，參見最高法院95年度臺上字第3739號、第7354號
    判決）。
據上論斷，應依刑事訴訟法第273 條之1 第1 項、第299 條第1
項前段，毒品危害防制條例第10條第1 項、第2 項、第18條第1
項前段、第23條第2 項，刑法第11條、第47條第1 項、第51條第
5 款，判決如主文。
本案經檢察官乙○○到庭執行職務。
中    華    民    國    98    年    2     月    3     日
                  刑事第三庭法  官  黃永定
以上正本證明與原本無異。
如不服本判決應於收受本判決後10日內向本院提出上訴書狀，其
未敘述上訴理由者，並得於提起上訴後10日內向本院補提理由書
狀（均須按他造當事人之人數附繕本）「切勿逕送上級法院」。
中    華    民    國    98    年    2     月    3     日
                            書記官  劉珍珍
附錄本案所犯法條：
毒品危害防制條例第10條：
I施用第一級毒品者，處 6 月以上 5 年以下有期徒刑。
II施用第二級毒品者，處 3 年以下有期徒刑。
附表：
┌───┬──────────┬───────┬───────────┐
│編號  │    犯罪行為        │所犯罪名      │    宣告刑            │
├───┼──────────┼───────┼───────────┤
│ 一   │97年9 月13日晚上，施│施用第一級毒品│處有期徒刑柒月，扣案之│
│      │用第一級毒品海洛因  │罪            │第一級毒品海洛因壹包（│
│      │                    │              │驗餘淨重零點零貳陸柒公│
│      │                    │              │克）併同無法析離之包裝│
│      │                    │              │袋，均沒收銷燬之。    │
├───┼──────────┼───────┼───────────┤
│ 二   │97年9 月16日下午，施│施用第一級毒品│處有期徒刑柒月，扣案之│
│      │用第一級毒品海洛因  │罪            │第一級毒品海洛因貳包（│
│      │                    │              │驗餘淨重零點壹伍貳伍公│
│      │                    │              │克）併同無法析離之包裝│
│      │                    │              │袋，均沒收銷燬之。    │
├───┼──────────┼───────┼───────────┤
│ 三   │97年9 月15日，施用第│施用第二級毒品│處有期徒刑月。      │
│      │二級毒品甲基安非他命│罪            │                      │
├───┼──────────┼───────┼───────────┤
│ 四   │97年9 月27日中午，施│施用第一級毒品│處有期徒刑柒月。      │
│      │用第一級毒品海洛因  │罪            │                      │
├───┼──────────┼───────┼───────────┤
│ 五   │97年10月2 日中午，施│施用第一級毒品│處有期徒刑柒月，扣案之│
│      │用第一級毒品海洛因  │罪            │第一級毒品海洛因壹包（│
│      │                    │              │驗餘淨重零點壹柒柒伍公│
│      │                    │              │克）併同無法析離之包裝│
│      │                    │              │袋，均沒收銷燬之。    │
└───┴──────────┴───────┴───────────┘


司法院資訊處製作；財團法人民間司法改革基金會備份。
